最高法院刑事判決　　　　　　　　　　　　　　　八十七年度台上字第四四○五號
　　上　訴　人　甲○○
右上訴人因違反麻醉藥品管理條例等罪案件，不服台灣高等法院中華民國八十六年四
月八日第二審判決（八十六年度上訴字第二三○號，起訴案號：台灣桃園地方法院檢
察署八十四年度偵字第一三四六二號），提起上訴，本院判決如左：
    主  文
原判決關於非法販賣化學合成麻醉藥品部分撤銷，發回台灣高等法院。
其他上訴駁回。
    理  由
一撤銷發回部分
原判決論處上訴人連續非法販賣化學合成麻醉藥品罪刑部分，固非無見。惟查：(一)按
科刑判決書須先認定事實，然後於理由內明其認定犯罪所憑之證據，方足以資論罪
科刑。又刑法上之販賣罪，以行為人主觀上有營利之意圖為必要，此項屬於犯罪構成
要件之事實，應依證據認定之。原判決於事實欄內認定上訴人係基於營利之意圖而連
續多次販賣化學合成麻醉藥品安非他命予張瑞麟及吳玉佩吸用等情，惟就上訴人係以
如何之價格販賣，則未為記載，理由欄內對於其究係憑何證據而認定上訴人主觀上有
營利之意圖，亦未加以論述說明，即依販賣罪論處上訴人罪刑，顯非適法。(二)又按非
法吸用麻醉藥品之人，供出麻醉藥品來源因而破獲者，得減輕其刑，麻醉藥品管理條
例第十三條之三定有明文。是關於販賣安非他命案件，吸用者所為曾向被告購買安非
他命之陳述，因係有利於自己之供詞，不得作為被告有罪判決之唯一依據，仍應調查
其他必要之證據，以察其是否與事實相符，始合採證法則。原判決認定上訴人販賣安
非他命予張瑞麟及吳玉佩二人，係以張瑞麟、吳玉佩之供詞為其憑據，惟就張瑞麟及
吳玉佩所為有利於自己而不利於上訴人之陳述，有何其他必要之事證，足資憑信，則
未予調查說明，遽採為論罪之基礎，難謂無調查職責未盡及判決理由欠備之違背法令
。上訴意旨指摘原判決此部分不當，非無理由，應認有發回更審之原因。
二上訴駁回（即轉讓禁藥）部分
查第三審上訴書狀，應述上訴之理由，其未述者，得於提起上訴後十日內補提理
由書於原審法院，已逾上述期間，而於第三審法院未判決前仍未提出上訴理由書狀者
，第三審法院應以判決駁回之，刑事訴訟法第三百八十二條第一項、第三百九十五條
後段規定甚明。本件上訴人不服原審判決，於民國八十六年五月一日提起上訴，關於
轉讓禁藥部分並未述理由，迄今逾期已久，於本院未判決前仍未提出，依上開規定
，此部分其上訴自非合法，應予駁回。
據上論結，應依刑事訴訟法第三百九十七條、第四百零一條、第三百九十五條後段，
判決如主文。
中      華      民      國    八十七    年     十二     月    二十四    日
                              最高法院刑事第五庭
                                  審判長法官  黃  劍  青
                                        法官  劉  敬  一
                                        法官  林  增  福
                                        法官  邵  燕  玲
                                        法官  張  清  埤
      右正本證明與原本無異
                                              書  記  官
中      華      民      國    八十七    年     十二     月     三十     日
